【裁判字號】    95,訴,2820
【裁判日期】    951226
【裁判案由】    毒品危害防制條例
【裁判全文】
臺灣高雄地方法院刑事判決              95年度訴字第2820號
公  訴  人  臺灣高雄地方法院檢察署檢察官
被      告  乙○○
                    （現另案於臺灣高雄女子監獄執行中）
指定辯護人  陳聰敏律師
上列被告因毒品危害防制條例案件，經檢察官提起公訴（95年度
毒偵字第5768號、95年度偵字第18066 號），及於本院審理中，
以言詞追加起訴（就轉讓毒品部分），判決如下：
    主  文
乙○○施用第二級毒品，累犯，處有期徒刑陸月；又販賣第二級
毒品，累犯，處有期徒刑柒年拾月，扣案之第二級毒品甲基安非
他命壹包（含包裝袋，驗前淨重零點貳陸公克，驗後淨重零點貳
肆公克），沒收銷燬之；扣案機身編號00000000000
0000號手機壹支（內含0000000000號SIM 卡壹枚
），沒收；未扣案之販賣毒品所得新臺幣伍仟元，沒收，如全部
或一部不能沒收時，以其財產抵償之。應執行有期徒刑捌年貳月
，扣案之第二級毒品甲基安非他命壹包（含包裝袋，驗前淨重零
點貳陸公克，驗後淨重零點貳肆公克），沒收銷燬之；扣案機身
編號000000000000000號手機壹支（內含000
0000000號SIM 卡壹枚），沒收；未扣案之販賣毒品所得
新臺幣伍仟元，沒收，如全部或一部不能沒收時，以其財產抵償
之。
被訴轉讓第二級毒品部分，無罪。
    事  實
一、乙○○前於民國91年間，因毒品危害防制條例案件，經法院
    分別判處有期徒刑8 月、10月，並定其應執行之刑為有期徒
    刑1 年4 月確定；復於93年間，因毒品危害防制條例案件，
    經法院分別判處有期徒刑10月、6 月，並定其應執行之刑為
    有期徒刑1 年2 月確定，二者接續執行，於93年1 月8 日入
    監服刑，於95年3 月31日縮刑期滿執行完畢（構成累犯）。
(一)又於91年間，因施用毒品案件，經法院裁定送強制戒治後，
    於92年7 月23日期滿執行完畢釋放。詎不知悔改，猶仍基於
    單一施用第二級毒品甲基安非他命之行為決意，自95年5 月
    間某日起至同年7 月2 日上午某時止，按每日施用1 次之頻
    率，在其位於高雄市○○區○○路138 號住處內，以將甲基
    安非他命放入玻璃球吸食器內燒烤吸食煙氣之方式，接續施
    用第二級毒品甲基安非他命多次。
(二)復明知甲基安非他命業經行政院依毒品危害防制條例第2 條
    第2 項第2 款規定公告為第二級毒品，非經許可不得販賣，
    竟意圖營利，另萌販賣第二級毒品甲基安非他命之單一行為
    決意，接續於附表所示之密接交易時點，均在先行以自有00
    00000000號行動電話（手機之機身編號則為00000000000000
    0 號，下稱與手機合稱為上開0000000000號行動電話）等聯
    絡方式，與李建峰所使用之0000000000號行動電話（下稱上
    開0000000000號行動電話）或甲○○，約明買賣甲基安非他
    命之時、地後，進於該附表所示之地點，4 次將甲基安非他
    命販賣予李建峰1 人，或李建峰與甲○○兄弟2 人，合計得
    款新臺幣（下同）5,000 元。
(三)嗣於95年7 月4 日13時15分許，甲○○駕車搭載李建峰抵達
    約定之交易地點，亦即高雄市○○區○○路與河北路口，並
    與乙○○在車內完成第二級毒品甲基安非他命之交易後，經
    警發現甲○○違規將汽車暫停於紅線區之禁止臨時停車處所
    ，而上前取締。李建峰因見警前來，一時心慌，遂將甫自乙
    ○○處購入之甲基安非他命1 包丟出車外，員警見情狀有異
    ，進而當場查扣上開甲基安非他命1 包（含包裝袋，驗前淨
    重0.26公克，驗後淨重0.24公克），及上開0000000000號、
    0000000000號行動電話各1 支，始查悉全情。
二、案經高雄市政府警察局移請臺灣高雄地方法院檢察署檢察官
    偵查起訴。
    理  由
壹、證據能力方面
一、有證據能力之部分
  1.卷附高雄市立凱旋醫院95年7 月17日濫用藥物尿液檢驗報告
    ，及高雄醫學大學附設中和紀念醫院95年8 月4 日檢驗報告
    ，均係依刑事訴訟法第198 條、第208 條第1 項之法定鑑定
    程式所得之專業判定結果，而按刑事訴訟法第206 條所出具
    之鑑定報告，屬刑事訴訟法第159 條第1 項所指例外情形，
    應有證據能力。
  2.證人李建峰、甲○○於偵查中之結證，經核均無顯不可信之
    情況，依刑事訴訟法第159 條之1 第2 項規定，應均有證據
    能力。
  3.證人甲○○於本院審理中所為「被告曾無償請我施用毒品」
    及「被告未曾販賣毒品給我」等陳述，核與其先前於警詢中
    所述，不相符合。本院審酌該等警詢中之陳述，距案發時間
    最近，證人之記憶本較為鮮明；又該次詢問乃為本案首次之
    司法程序詢問，一般而論，證人應有較高之意願仔細回憶並
    詳實說出相關經過，且證人所受來外界之壓力，廣度、強度
    也應當較少、較淺等一切情狀後，認該等警詢中之陳述，在
    客觀上具有較可信之特別情況，且亦為證明犯罪事實存否所
    必要，依刑事訴訟法第159 條之2 規定，自有證據能力。
  4.卷附扣押物及現場搜證照片共9 張，乃係機械拍攝當時之現
    場情況並藉書面方式加以留存、呈現者，而照片內容與現場
    真實情狀2 者間之一致性，乃係透過機械方式資為保障，其
    間並不存在人對現實情狀知覺、記憶、表述等錯誤，復欠缺
    故為虛枉之疑慮，故照片之性質非屬供述證據，而無傳聞法
    則之適用。再參諸卷內別無證據顯示該拍攝機械有何不精確
    之狀況，或照片有經偽、變造之情形，是應有證據能力。另
    卷附行動電話通聯紀錄，亦係經以機械方式逐一登錄、載記
    者，基於前述相同理由，也應認有證據能力。
  5.本案之各該扣案物品，取得之過程合法性尚屬無虞，自亦有
    證據能力。
二、無證據能力之部分
  1.被告於警詢中未曾自白販賣甲基安非他命之犯行，業經當庭
    勘驗被告之警詢錄音帶無訛，並製有勘驗筆錄在卷足稽（本
    院卷第52至54頁），則依刑事訴訟法第100 條之1 第2 項規
    定，該被告警詢筆錄所載與錄音不符之部分，於本案自不得
    作為證據使用。
  2.證人李建峰於警詢中陳述，乃係被告以外之人於審判外之言
    詞陳述，而屬傳聞，且經核並無刑事訴訟法第159 條之1 至
    同法第159 條之5 所列舉得作為證據之例外情事，是故並無
    證據能力，亦不得作為本案之證據。
貳、實體方面
一、訊據被告乙○○對於上開施用第二級毒品甲基安非他命之犯
    行，及其曾於95年7 月4 日13時15分許，連同李建峰、甲○
    ○兄弟，為警在高雄市○○區○○路與河北路口查獲，且警
    方並當場扣得甲基安非他命等物各節，固均坦承，惟矢口否
    認其曾於附表所示時、地，販賣第二級毒品甲基安非他命予
    李建峰、甲○○兄弟，並辯稱：95年7 月4 日13時許我會與
    李建峰、甲○○兄弟相約見面，是在商談由他們兄弟2 人代
    我出面辦理2 張易付卡的事情，跟毒品無關；又我雖曾2 或
    3 次將第二級毒品甲基安非他命交予李建峰、甲○○兄弟，
    但都是無償分給他們施用，我未曾向他們兄弟2 人收過錢，
    算是有來有往互相的云云（本院卷第31頁）。經查：
(一)就被告施用第二級毒品甲基安非他命犯行之部分
  1.被告自95年5 月間某日起至同年7 月2 日上午某時止，按每
    日施用1 次之頻率，在住處，以將甲基安非他命放入玻璃球
    吸食器內燒烤吸食煙氣之方式，接續施用第二級毒品甲基安
    非他命多次之犯行，業據被告於本院審理時自白不諱（本院
    卷第122 頁），且其於95年7 月4 日為警查獲時所採集之尿
    液，經送高雄市立凱旋醫院檢驗結果，呈現甲基安非他命陽
    性反應，有該院95年7 月17日濫用藥物尿液檢驗報告暨尿液
    編號對照表1 份附卷可按（臺灣高雄地方法院檢察署95年度
    毒偵字第5768號卷，第6 頁；警卷第4 頁），足見被告此部
    分之自白與事實相符，其接續施用第二級毒品甲基安非他命
    多次之犯行，堪以認明。
  2.被告曾於91年間，因施用毒品案件，經法院裁定送強制戒治
    後，於92年7 月23日期滿執行完畢釋放乙情，有卷附臺灣高
    等法院被告前案紀錄表1 份可佐，從而被告於強制戒治執行
    完畢釋放後，5 年內再犯毒品危害防制條例第10條第2 項之
    施用第一級毒品罪，洵堪認定，此部分犯行事證明確，應依
    法論科。
(二)就被告販賣第二級毒品甲基安非他命犯行之部分
  1.被告於95年7 月4 日13時15分許，連同李建峰、甲○○兄弟
    ，在高雄市○○區○○路與河北路口為警查獲，且警方並當
    場查扣晶體1 包、被告所有之上開0000000000號行動電話1
    支，以及李建峰所使用之0000000000號行動電話1 支乙情，
    為被告所不爭執（本院卷第34頁），並有扣押物及現場蒐證
    照片共9 張在卷（警卷第38至41頁），與各該毒品、行動電
    話扣案可稽，自堪認定；又前開晶體1 包經送高雄醫學大學
    附設中和紀念醫院檢驗結果，認含第二級毒品甲基安非他命
    成分，亦有該院95年8 月4 日檢驗報告1 紙附卷足資認明（
    95年度偵字第18066號卷，下稱偵卷，第42頁）。
  2.證人李建峰於本院審理中結證稱：我有施用甲基安非他命，
    但非每天施用，且用量不會太多，95年6 月20日至7 月4 日
    間，我曾向綽號「小孟」的庭上被告購買甲基安非他命，這
    個購買毒品管道是朋友告知的。每次購買前，我都是先打電
    話給被告告知要買之金額，並相約在高雄市○○路、河北路
    口等處見面交易，再由被告拿甲基安非他命給我，我交錢給
    被告。被告的毒品來源我不知道，因我一交易完就馬上離開
    ，而每次賣方也都只有被告出面。我共買過4 次，除了第4
    次，亦即95年7 月4 日為警察查獲該次，是我與胞弟甲○○
    合資故一起出面取毒品外，其餘3 次都是我自己出資，並單
    獨出面與被告進行交易後，再返家與胞弟一起施用，我於警
    詢中所陳稱第1 次是95年6 月20日19時至19時30分許，在高
    雄市○○區○○路與自立路口交易1,000 元，第2 次是同年
    6 月25日18時30分許，在同一地點交易1,500 元，第3 次是
    同年7 月1 日17時20分許，在高雄市○○區○○路與勝利路
    口交易500 元，第4 次是95年7 月4 日13時15分許，在高雄
    市○○區○○路與河北路口交易2,000 元等交易時、地及金
    額都是正確的，製作警詢筆錄當時，我有查看過行動電話內
    留存之通話或簡訊紀錄，是故可以說出精確的毒品交易時間
    等語明確（本院卷第103 、107 、105 、106 、107 頁）；
    另於遭查獲翌日（即95年7 月5 日）之偵查中，也證述：警
    方查扣的該包甲基安非他命，是我先以自己的行動電話（指
    上開0000000000號行動電話）與被告之行動電話（指上開00
    00000000號行動電話）聯繫後，再由胞弟甲○○開車載我到
    高雄市○○路與河北路口向被告購買的，我與被告完成該次
    交易而取得甲基安非他命後，恰因交通違規遭警方取締，我
    看到警察一時緊張，就把甲基安非他命丟到車外輪胎旁藏匿
    ，當時被告還來不及離開現場。我以電話與被告聯繫後進而
    向被告購買甲基安非他命的情形一共有4 次等語綦詳（偵卷
    第17至18頁）。
  3.證人李建峰前開所言，核與證人甲○○於遭查獲當日警詢中
    陳稱：今天我與胞兄李建峰原各出1,000 元要合資購買甲基
    安非他命，胞兄先以其所有之0000000000號行動電話撥打00
    00000000號行動電話聯繫被告，約好在高雄市○○區○○路
    與河北路口交易，13時15分許交易完成後，因我所駕駛之汽
    車違規停放在紅線區內，導致警方上前取締，胞兄見狀就將
    購得之甲基安非他命丟出車外，但還是遭警方發現查獲等語
    （警卷第8 至9 頁）；及其於遭查獲翌日偵查中證述：95年
    7 月4 日當天我與胞兄合資向被告購買毒品，但才剛交易完
    成，就因交通違規為警查獲，當時被告還未及離開等語（偵
    卷第19頁），均全然一致。再者，卷附上開0000000000號、
    0000000000號行動電話通聯紀錄顯示：李建峰所使用之上開
    0000000000號行動電話，於95年6 月20日18時35分許曾去電
    被告所有之上開0000000000號行動電話；另95年7 月1 日19
    時許至20時止間，該2 行動電話互為聯繫達4 次之多；末自
    95年7 月3 日17時許起至翌日12時42分許止，該2 行動電話
    更密集聯繫多達18次，且於95年7 月4 日12時42分許，該2
    行動電話之收訊基地臺，均在高雄市○○路一帶，亦即在附
    表編號1 、3 、4 所示之交易時點，或前後，被告所有之上
    開0000000000號行動電話與李建峰所使用之上開0000000000
    號行動電話，確曾進行聯繫，甚且次數頻繁、密集，則被告
    確曾於附表所示之交易時點，均在先以自有上開0000000000
    號行動電話等聯絡工具，與李建峰所用之上開0000000000號
    行動電話或甲○○，約明買賣甲基安非他命之時、地後，進
    於該附表所示之地點，4 次將甲基安非他命販賣予李建峰1
    人，或李建峰、甲○○兄弟2 人，且在第4 次甫交易完成之
    際，即因交通違規而遭警取締，終致販賣毒品犯行敗露，而
    為警於95年7 月4 日13時15分許，在高雄市○○區○○路與
    河北路口當場查獲等事實，俱至堪認明。
  4.被告雖以其與李建峰、甲○○兄弟間，至多僅授受毒品2 或
    3 次，且俱屬無償轉讓，算是有來有往互相的等情辭置辯；
    及證人甲○○於本院審理中，亦改證稱：我與被告約僅見過
    4 次面，那幾次都是我或胞兄李建峰以電話與被告相約見面
    後，由被告先以電話聯絡她的男性友人，再帶著我們兄弟前
    去約定地點見1 名男子向其拿毒品，其中有幾次是被告拿取
    毒品，我再向被告討，所以被告就分給我們兄弟大家一起施
    用，也就是由被告請我們施用毒品，這樣的情形有1 、2 次
    ，因為討久了不好意思，故另外幾次則是由我或胞兄直接將
    錢交給該名男子後，再向該男子拿毒品，被告並未從中經手
    毒品或金錢，我不曾向被告購買過毒品云云（本院卷第110
    、112 、111 、110 、111 、110 、108 、109 頁）。惟姑
    不論被告前開辯解及證人甲○○前開所述，均已核與本院認
    明之事實迥異；再者，無償轉讓甲基安非他命本亦為法所不
    許，且被告與李建峰、甲○○兄弟於為警查獲前，約僅曾見
    過4 次面，彼此並不相熟，業據渠等各陳明在卷（第121 頁
    ；第104 頁；第110 、109 頁），而甲基安非他命於95年6
    、7 月間價格甚高，亦經被告於本院審理中自承屬實（本院
    卷第121 頁），則被告竟於甲基安非他命價格較高、應較不
    易取得之際，在毫無利可圖之情形下，甘冒刑責風險而將甲
    基安非他命無償轉讓與不相熟之李建峰、甲○○兄弟，且次
    數復非單一，更顯然悖於常情；況經進一步詢以無償授受甲
    基安非他命之具體情事後，證人甲○○另明確證稱其未曾將
    甲基安非他命無償讓與被告施用（本院卷第110 頁），至被
    告也堅指：未曾帶同甲○○與其任何友人接觸等語（本院卷
    第114 頁），亦即被告與甲○○2 人就無償轉讓毒品之緣由
    、經過等項，彼此所述實多所不一，甚且迥異，益徵2 人關
    於被告僅曾將甲基安非他命無償讓與李建峰施用等所述，分
    係被告之臨訟飾卸，及證人甲○○維護被告之附和情辭，而
    均屬子虛，並非實在，被告與李建峰、甲○○兄弟間，應未
    曾有無償轉讓甲基安非他命之情事甚明。
  5.末被告固另辯稱：我於95年7 月4 日13時許與李建峰、甲○
    ○兄弟相約見面，乃係商談代辦易付卡事宜云云。惟被告李
    建峰、甲○○於本院審理中，均一致證稱未曾接獲被告關於
    代辦易付卡之請託等語（本院卷第104 、107 頁），是被告
    此部分所辯，也顯非事實，無足採信。
  6.綜上，被告於附表所示時、地4 次販賣品甲基安非他命之犯
    行，事證亦屬明確而堪認定。
二、核被告就犯罪事實欄一（一）之所為，係犯毒品危害防制條
    例第10條第2 項之施用第二級毒品罪，其為施用而持有第二
    級毒品甲基安非他命，該持有之低度行為，為施用之高度行
    為所吸收，不另論罪；至關於犯罪事實欄一（二）之部分，
    則係犯同條例第4 條第2 項之販賣第二級毒品罪，其為販賣
    而持有第二級毒品甲基安非他命，該持有之低度行為，也為
    販賣之高度行為所吸收，亦不另論罪。被告先後多次施用、
    販賣行為，在時間點上均相隔未久，且地點核亦同一或相近
    ，而顯在時、空上具有密接關係，復又侵害相同之法益，則
    在刑法評價上，自俱應分別認屬包括一罪之接續犯，較為合
    理；又被告行為後，刑法相關規定雖經變更，並自95年7 月
    1 日施行，惟被告前開施用、販賣毒品犯行既均接續實施至
    新法施行以後，即不生新舊法比較適用之問題，而應直接適
    用裁判時法，始屬的論；檢察官疏未論及於此，因認應就被
    告所犯前開二罪進行新舊法比較，並適用較有利之舊法對二
    罪俱論以連續犯，均容有未恰，應予指明。末被告曾於91年
    間，因毒品危害防制條例案件，經法院分別判處有期徒刑8
    月、10月，並定其應執行之刑為有期徒刑1 年4 月確定；復
    於93年間，因毒品危害防制條例案件，經法院分別判處有期
    徒刑10月、6 月，並定其應執行之刑為有期徒刑1 年2 月確
    定，二者接續執行，於93年1 月8 日入監服刑，於95年3 月
    31 日 縮刑期滿執行完畢乙情，有前開前案紀錄表1 份可按
    ，其於該徒刑執行完畢後，5 年以內故意再犯本案有期徒刑
    以上之二罪，均為累犯，均應依刑法第47條第1 項規定加重
    其刑，至於其中販賣第二級毒品法定刑無期徒刑之部分，依
    法不得加重，是僅就有期徒刑及併科罰金刑之部分加重之。
三、本院審酌被告雖坦承施用第二級毒品犯行，惟其前即曾因施
    用毒品，迭經強制戒治與刑之執行，於95年3 月31日方執畢
    出監，已如前述，卻未幾即再度施用毒品，且按每日施用1
    次之密集頻率，接續施用達2 月餘，顯見其毫無戒除毒品之
    決心，而誠屬不該；至就販賣第二級毒品部分，則斟酌被告
    另甫於95年6 月20日，因轉讓第二級毒品案件，經法院判處
    有期徒刑8 月（現執行中），亦有卷附前開前案紀錄表1 份
    可考，竟猶在明知毒品危害人身健康之情況下，進而販賣第
    二級毒品予他人施用以從中牟取不法利益，所為非僅助長他
    人濫用毒品風氣，甚且衍生諸多治安問題，危害自屬深鉅，
    又其犯後飾詞圖卸，益徵其欠缺悛悔真意，自更不宜輕恕；
    末並考量被告之生活狀況、智識程度及其販賣毒品之所得為
    5,000 元等一切情狀，爰分別量處如主文所示之刑，並定其
    應執行之刑。
四、沒收部分
(一)扣案晶體1 包經送驗結果，認含第二級毒品甲基安非他命成
    分（驗前淨重0.26公克，驗後淨重0.24公克），業如前述，
    又上開毒品之包裝袋，係用以直接包裹毒品，已因直接觸碰
    、沾染毒品而難以完全析離（法務部調查局93年3 月19日調
    科壹字第09300113060 號函載意旨參照），應依毒品危害防
    制條例第18條第1 項前段規定，宣告沒收銷燬之，至送鑑耗
    損之部分既已滅失，自無庸再予宣告之必要。
(二)扣案之上開0000000000號行動電話1 支（亦即機身編號0000
    00000000000 手機1 支，及所內含之0000000000號SIM 卡1
    枚），係屬被告所有，亦經本院認明如前（SIM 卡歸屬於申
    辦人之依據，另可參照本院第58頁之遠傳電信股份有限公司
    函），復經被告用以販賣第二級毒品甲基安非他命之際聯繫
    使用，自應依毒品危害防制條例第19條第1 項規定，予以宣
    告沒收。
(三)末本案認明知被告販賣毒品對價5,000 元雖未扣案，仍應依
    同條例第19條第1 項諭知沒收，如全部或一部不能沒收時，
    以其財產抵償之。
(四)於95年7 月4 日同遭扣案之上開0000000000號行動電話1 支
    乃係證人李建峰所使用（警卷第14頁），自非屬被告所有，
    且與被告本案之施用毒品犯行欠缺直接相關，復無事證顯示
    被告曾執以聯繫販賣毒品之用，另在性質上又非屬違禁物，
    本院自無從併為沒收之宣告，附此敘明。
參、關於被告被訴轉讓第二級毒品罪之部分：
一、追加起訴意旨係以（本院卷第123 頁）：被告另基於轉讓第
    二級毒品之犯意，於95年間，在高雄市○○路、果貿新村等
    處，將甲基安非他命轉讓予甲○○2 、3 次，所為應另涉犯
    毒品危害防制條例第8 條第2 項之轉讓第二級毒品罪嫌等語
    （公訴人雖即當庭另以言詞撤回起訴，惟核與刑事訴訟法第
    269 條第2 項所定之書狀要式尚有未合，是以應不生撤回效
    力）。
二、按犯罪事實應依證據認定之，無證據不得認定犯罪事實；不
    能證明被告犯罪者，應諭知無罪之判決；刑事訴訟法第154
    條第2 項、第301 條第1 項分別定有明文。
三、公訴人認被告涉犯此部分之罪嫌，乃係以被告迭於審理中自
    承：我只曾2 或3 次將毒品無償讓李建峰、甲○○兄弟2 人
    施用，並沒有計價販賣與云云（本院卷第107 、118 、120
    至121 、122 頁），及證人甲○○於審理中之結稱：被告曾
    請我施用過毒品1 、2 次，但沒有賣過我毒品等語（本院卷
    第111 、109 頁），資為論據。惟被告、證人甲○○各該所
    述，分屬飾卸、維護情辭而均子虛要非實在，且被告與李建
    峰、甲○○兄弟間，未曾有無償轉讓甲基安非他命之情事，
    業經本院認明如前（參見理由欄貳一(二)4.）。此外，公訴人
    復未提出何其他積極事證，足使本院認被告除前開販賣第二
    級毒品甲基安非他命予李建峰、甲○○兄弟犯行之外，確別
    有無償轉讓甲基安非他命予甲○○，或其他轉讓第二級毒品
    之犯行，是以被告此部分之犯行係屬不能證明，揆諸前開說
    明，自應為無罪之諭知。
據上論斷，應依刑事訴訟法第299 條第1 項前段、第301 第1 項
，毒品危害防制條例第4 條第2 項、第10 條第2 項、第18條第1
項前段、第19條第1 項，刑法第11條、第47條第1 項、第51條第
5 款 ，判決如主文。
本案經檢察官丙○○到庭執行職務。
中    華    民    國    95    年    12    月    26    日
                  刑事第十庭  審判長法  官  陳玉聰
                                    法  官  楊淑珍
                                    法  官  莊珮吟
以上正本證明與原本無異。
如不服本判決，應於判決送達後10日內，向本院提出上訴狀。
中    華    民    國    95    年    12    月    26    日
                                    書記官  蔡妮君
┌────────────────────────────────────────────────┐
│附表                                                                                            │
├─┬──────────────┬─────────────┬───────┬─────────┤
│編│甲基安非他命交易時點（民國）│地                      點│買          方│得              款│
│號│                            │（    高    雄    市    ）│              │（  新  臺  幣  ）│
├─┼──────────────┼─────────────┼───────┼─────────┤
│1 │95年6 月20日19時至19時30分許│三民區○○路與自立路口    │李建峰        │1,000 元          │
├─┼──────────────┼─────────────┼───────┼─────────┤
│2 │95年6 月25日18時30分許（起訴│三民區○○路與自立路口（起│李建峰（起訴書│1,500 元（起訴書誤│
│  │書誤載為18時許）            │訴書誤載為鼓山區中華陸橋）│誤載為甲○○）│載為2,000 元）    │
├─┼──────────────┼─────────────┼───────┼─────────┤
│3 │95年7 月1 日17時20分許      │左營區○○路與勝利路口    │李建峰        │500 元            │
├─┼──────────────┼─────────────┼───────┼─────────┤
│4 │95年7 月4 日12時42分至13時15│三民區○○路與河北路口    │李建峰、甲○○│2,000 元          │
│  │分許                        │                          │2 人(合資購買)│                  │
└─┴──────────────┴─────────────┴───────┴─────────┘
附錄本案所犯法條：
《毒品危害防制條例第4 條》
製造、運輸、販賣第二級毒品者，處無期徒刑或7 年以上有期徒
刑，得併科新臺幣700 萬元以下罰金。
《毒品危害防制條例第10條第2 項》
施用第二級毒品者，處3 年以下有期徒刑。


司法院資訊處製作；財團法人民間司法改革基金會備份。
